# 授予限制性股票的问题

提问人：无极 011 时间：2016-07-28 14:56:13
准则规定对于授予后立即可行权的换取职工提供服务的权益结算的股份支付，应在授予日按照权益工具的公允价值，将取得的服务计入相关资产成本或当期费用，同时计入资本公积中的股本溢价。
那么，限制性股票是不是属于这种情况？
假如现在授予了限制性股票，那么，是不是说，在授予日，一方面要将受到的认股款做：借：银行存款 贷：股本 资本公积，另一方面，要确认回购义务负债，同时，还要做：借：成本费用 贷：资本公积
那么，请问，在锁定期内，需不需要做会计处理？这个成本费用，到底是授予日一次性记账，还是在锁定期内分期记账？看到cpa考试相关书籍上说， “在锁定期和解锁期内，企业应当按照股份支付相关规定进行会计处理”，不知道是什么意思。

回答人：chenyiwei
限制性股票在绝大多数情况下都是有等待期的，所以其相关的股份支付费用不会在授予日一次性计入费用或成本，而同样是在等待期内分摊。另外，请注意等待期和锁定期这两个概念的区别。

提问人：无极 011 时间：2016-07-28 18:57:55
那么所谓“对于授予后立即可行权的···股份支付···应在授予日····将取得的服务计入相关资产成本或费用，”指的是什么情况呢？ 限制性股票的等待期又是什么呢，与锁定期不是一码事的话，那是什么呢

回答人：chenyiwei
请查阅《讲解 2010 》P181~182对“等待期”的定义和解释。如有等待期，则说明股份支付的补偿对象是激励对象未来等待期内为本企业提供的服务。

提问人：无极 011 时间：2016-08-06 18:27:27
那么所谓“对于授予后立即可行权的···股份支付···应在授予日····将取得的服务计入相关资产成本或费用，”指的是什么情况呢？是不是说这钟股份支付不是换取未来的服务，而是换取过去的服务呢？

回答人：chenyiwei
授予后立即可行权的股份支付，在授予日一次确认费用，其背后的逻辑就是你所说的：其补偿对象是过去已经接受的服务。